Emmanuel Podestá Junior

ENGENHEIRO DE SOFTWARE

"Tudo que precisamos decidir é o que fazer com o tempo que é dado a nós."

Resumo_

Eu possuo 7+ anos de experiência com sistemas distribuídos e paralelos focado em um desenvolvimento de baixo nível. Com minha experiência, eu aprendi a abordar diversas tarefas para aprimorar minhas habilidades em solução de problemas, e aumentar meu conhecimento sobre ferramentas e tecnologias. Em cada um desses anos, eu desenvolvi e aumentei meu amor por tarefas desafiadoras e o conhecimento que é conquistado com cada tarefa resolvida.

Experiência

Universidade Federal de Santa Catarina (UFSC)

Florianópolis, SC

Engenheiro de Pesquisa e Desenvolvimento

Fev. 2015 - Ago. 2018

- Desenvolvi uma adaptação de um framework paralelo que aborda computação em CPUs e GPUs para um processador de baixo consumo de potência em C++ e utilizando uma biblioteca proprietária do processador.
- · O framework adaptado possibilitou um baixo consumo de energia em comparação com processadores de propósito geral.

Universidade Federal de Santa Catarina (UFSC)

Florianópolis, SC

ENGENHEIRO DE PESQUISA E DESENVOLVIMENTO

Feb. 2019 - Nov. 2022

- Desenvolvi uma metodologia para imitar acessos à memória de uma aplicação executando em um SO alvo.
- Apliquei a metodologia proposta em um SO distribuído rodando em um processador de alto desempenho e baixo consumo de potência.
- · A metodologia conseguiu imitar o comportamento de aplicações no SO distribuído mesmo sem ele ter o suporte para elas.
- Este projeto foi desenvolvimento em Python e C.

Université Grenoble Alpes (UGA)

Grenoble, França Set. 2019 - Nov. 2019

Engenheiro de Pesquisa e Desenvolvimento

• Aprimorei a metodologia desenvolvida em um ambiente rico com autoridades da área de High Performance Computing.

Honras & Prêmios

| 2021 | Finalista, 16° Maratona de Programação Paralela | Belo Horizonte, MG |
|------|--|--------------------|
| 2018 | Diploma de mérito estudantil , Universidade Federal de Santa Catarina (UFSC) | Florianópolis, SC |
| 2017 | Melhor trabalho de iniciação científica do Departamento de Informática e Estátistica (INE), Seminário de Iniciação Científica e Tecnológica da UFSC (SIC-UFSC) | Florianópolis, SC |
| 2017 | Segundo Lugar , 12º Maratona de Programação Paralela | Campinas, SP |

Habilidades

LINGUAGENS DE PROGRAMAÇÃO

Python Avançado

UTILIZADO DURANTE TODA A MINHA FORMAÇÃO ACADÊMICA E EM DIVERSOS PROJETOS.

C Avançado

Utilizado durante toda a minha formação acadêmica e em diversos projetos.

C++ Intermediário

UTILIZADO DURANTE TODA A MINHA FORMAÇÃO ACADÊMICA E EM DIVERSOS PROJETOS.

Java Intermediário

UTILIZADO DURANTE ALGUNS ANOS NO CURSO DE CIÊNCIAS DA COMPUTAÇÃO.

Javascript Iniciante - Intermediário

UTILIZADO EM PROJETOS APÓS MINHA FORMAÇÃO ACADÊMICA PARA APRENDER SOBRE NOVAS TECNOLOGIAS E LINGUAGENS.

PHP Iniciante - Intermediário

UTILIZADO EM PROJETOS APÓS MINHA FORMAÇÃO ACADÊMICA PARA APRENDER SOBRE NOVAS TECNOLOGIAS E LINGUAGENS.

CSS Iniciante - Intermediário

UTILIZADO EM PROJETOS APÓS MINHA FORMAÇÃO ACADÊMICA PARA APRENDER SOBRE NOVAS TECNOLOGIAS E LINGUAGENS.

IDIOMAS

Português Brasileiro Nativo

Inglês Avançado, Fluente

SEMPRE PROCURANDO NOVAS FORMAS DE APRIMORAR MINHA COMUNICAÇÃO.

OUTRAS TECNOLOGIAS

High Performance Computing

Avançado

UTILIZADO DURANTE TODA A MINHA FORMAÇÃO ACADÊMICA.

Sistemas Distribuídos Avançado

UTILIZADO DURANTE TODA A MINHA FORMAÇÃO ACADÊMICA.

Computação Paralela Avançado

UTILIZADO DURANTE TODA A MINHA FORMAÇÃO ACADÊMICA.

Linux Avançado

UTILIZADO DURANTE TODA A MINHA FORMAÇÃO ACADÊMICA ATÉ HOJE.

Git Intermediário

UTILIZADO DURANTE TODA A MINHA FORMAÇÃO ACADÊMICA ATÉ HOJE.

Wordpress Iniciante - Intermediário

UTILIZADO EM PROJETOS APÓS MINHA FORMAÇÃO ACADÊMICA PARA APRENDER SOBRE NOVAS TECNOLOGIAS E LINGUAGENS.

MySQL Iniciante - Intermediário

UTILIZADO DURANTE ALGUNS ANOS NO CURSO DE CIÊNCIAS DA COMPUTAÇÃO.

Travis CI Iniciante

UTILIZADO DURANTE PARTE DO MEU PROJETO DE MESTRADO.

Jenkins Iniciante

UTILIZADO DURANTE PARTE DO MEU PROJETO DE MESTRADO.

Apresentações

36° ACM/SIGAPP Symposium On Applied Computing (SAC)

Apresentador para uma metodologia baseada em *traces* para SOs distribuídos

- Introduzi conceitos essenciais sobre High Performance Computing e consumo de potência.
- Discuti sobre SOs distribuídos e como aprimorar o ambiente de High Performance Computing
- Apresentei uma metodologia para solucionar problemas dentro deste contexto.

18° Simpósio de Sistemas Computacionais de Alto Desempenho (WSCAD)

Apresentador para Execução eficiente de aplicações para um lightweight manycore

- Introduzi conceitos essenciais sobre High Performance Computing e consumo de potência.
- Discuti sobre frameworks para a execução de aplicações.
- Apresentei um aprimoramento em um framework para alcançar uma melhor eficiência de potência.

Conferência Virtual

Mar. 2021

Campinas, SP

Out. 2017

17° Escola Regional de Alto Desempenho do Estado do Rio Grande do Sul (ERAD/RS)

ljuí, RS

Apresentador para Uma Implementação do Framework PSkel com Suporte a Aplicações Estêncil Iterativas para

O PROCESSADOR MPPA-256

Abr. 2017

- Introduzi conceitos essenciais sobre High Performance Computing e consumo de potência.
- Discuti sobre frameworks para a execução de aplicações.
- Apresentei um aprimoramento em um framework para alcançar uma melhor eficiência de potência.

16° Escola Regional de Alto Desempenho do Estado do Rio Grande do Sul (ERAD/RS)

São Leopoldo, RS

APRESENTADOR PARA PSKEL-MPPA: UMA ADAPTAÇÃO DO FRAMEWORK PSKEL PARA O PROCESSADOR MANYCORE MPPA-256

Abr. 2016

- Introduzi conceitos essenciais sobre High Performance Computing e consumo de potência.
- Discuti sobre frameworks para a execução de aplicações.
- · Apresentei conceitos iniciais para um aprimoramento em um framework para alcançar uma melhor eficiência de potência.

Educação

Universidade Federal de Santa Catarina (UFSC)

Florianópolis, SC

BACHARELADO EM CIÊNCIAS DA COMPUTAÇÃO

Ago. 2013 - Ago. 2018

Universidade Federal de Santa Catarina (UFSC)

Florianópolis, SC

MESTRADO EM CIÊNCIAS DA COMPUTAÇÃO

Fev. 2019 - Nov. 2022

Atividade Extracurricular

Universidade Federal de Santa Catarina (UFSC)

Florianópolis, SC

ESTÁGIO DE DOCÊNCIA NA CLASSE DE PROGRAMAÇÃO PARALELA E DISTRIBUÍDA

Fev. 2019 - Jul. 2019

- Ajudei o professor com a criação e revisão de documentos, e apresentações para a classe.
- Ajudei com a criação de diversos problemas para os estudantes.
- Respondi questões conceituais dos estudantes, e auxiliei eles com bugs e questões.